臺灣宜蘭地方法院刑事判決　　　　　　　　　　　　　　九十年度易字第六五九號
　　公　訴　人　臺灣宜蘭地方法院檢察署檢察官
　　被　　　告　丁○○
　　選任辯護人　陳倉富
右列被告因傷害等案件，經檢察官提起公訴（九十年度偵字第二六八六號），本院判
決如左：
    主  文
丁○○共同傷害人之身體，處有期徒刑肆月，如易科罰金以參佰元折算壹日。
被訴毀損部分無罪。
    事  實
一、丁○○於民國九十年七月十八日下午與姓名年籍不詳綽號「大雄」之人，在台中
    縣和平鄉梨山村某卡拉ＯＫ店，和辛○○、己○○因細故發生爭執，竟於同日下
    午八時許，夥同多名姓名年籍不詳之人基於傷害之犯意聯絡，未經戊○○、己○○、辛○○、甲○○等人之同意，進入位於台中縣和平鄉○○村○鄰○○路○段
    七十八號戊○○、己○○、辛○○、甲○○等人之工寮建築物內後，分持棍棒，
    共同傷害己○○、辛○○二人之身體，丁○○因見甲○○阻擋於樓梯口，並以腳
    踢甲○○之腹部，造成己○○受有頭部外傷合併腦挫傷及後枕部大且深之撕裂傷
    （六Ｘ二Ｘ二‧五公分）、左肩部創傷性頓挫傷合併瘀血腫；辛○○受有頭部外
    傷合併腦挫傷、左手大拇指脫臼、頭部撕裂傷（五Ｘ０‧五Ｘ０‧五公分）、左
    肩胛區瘀血腫；甲○○受有下股部創傷性頓挫傷合併窘迫性流產及胎兒心跳停止
    等傷害。
二、案經告訴人戊○○、己○○、辛○○、甲○○訴由台灣宜蘭地方法院檢察署檢察
    官偵查起訴。
    理  由
壹、有罪部分：
一、訊據被告丁○○固坦承於九十年七月十八日下午八時許，與真實姓名年籍不詳綽
    號大雄之人及多人共同前往告訴人工寮之事實，惟矢口否認有何無故侵入告訴人
    之工寮及傷害告訴人之犯行，辯稱：我沒有闖入告訴人家裡，是有人叫我去他家
    裡談，所以我才進去的，辛○○、己○○的傷不是我打的，也沒有踢甲○○的肚
    子、人是大雄找的，也是大雄的人打的云云。惟查，被告丁○○與真實姓名年籍
    不詳綽號「大雄」之人於九十年七月十八日下午先因細故與告訴人辛○○、己○○發生爭執，隨後被告丁○○即與大雄等多人持棍棒前往工寮，見到己○○、辛○○即上前毆擊告訴人二人，並以腳踢告訴人甲○○腹部，造成辛○○、己○○
    、甲○○受傷等情，業據告訴人辛○○、己○○、甲○○經本院隔離訊問時指訴
    綦詳並互核一致，並有證人庚○○於本院審理時、證人乙○○於警訊中、證人即
    至現場處理之警員壬○○，證述目擊告訴人受傷情形等語、蘭陽民生醫院診斷證
    明書三紙、九十一年一月二十二日、九十一年四月二十二日蘭陽民生醫院函、告
    訴人甲○○病歷影本在卷可資佐證。又查被告丁○○等人至告訴人等人之工寮時
    ，係未經告訴人同意而進入等情，並據當時在場之告訴人辛○○、己○○、甲○○證述甚明，且證人即被告丁○○之妻丙○○於本院證稱，伊與丁○○到的時候
    甲○○擋在工寮門口的外面，叫我們不要進去，但是我們還是有進去等語，可證
    被告丁○○已明確知悉屋主不願渠等進入之情況。告訴人辛○○復證稱：「回去
    時（指從事實欄所指之某卡拉ＯＫ店回到告訴人之工寮）有一個人跑來跟我及己○○說，大家都認識可以談和解，我們要坐車去丁○○那邊要談和解時，那個人
    跟丁○○通電話，丁○○在電話中就說不用再講了，我因為在那個人旁邊所以有
    聽到，後來那群人就來到我們工寮‧‧‧」等語、告訴人甲○○亦指證被告丁○○是第一個跑進來，拿了一根棍子然後後面就有很多人跟進來等語，足徵被告丁○○於當日即與告訴人己○○、辛○○衝突在先，隨即與多人分持棍棒前往工寮
    尋仇等情應甚為明確，被告丁○○辯稱伊與大雄及其他數人並無何犯意聯絡，也
    無參與傷害辛○○、己○○、並未踢甲○○腹部云云，並不足採信。至證人丙○○於本院審理時證述被告並沒有打甲○○，另外一批人也沒有打他，只有質問為
    何己○○打他等語，均與前揭告訴人己○○、甲○○、辛○○之指訴及渠等所提
    出之驗傷診斷書所載不符，顯係因夫妻關係而為迴護被告之陳述，不足作為有利
    於被告之認定。至被告辯稱本件案發係在九十年七月十八日，然告訴人甲○○卻
    於九十年七月二十一日始向醫生主訴因外力因素致腹痛，並無足證明確係由人以
    腳踢所致等語一節，依前揭九十一年四月二十二日蘭陽民生醫院函認定，「丁小
    姐於九十年七月二十一日主訴因外力致腹痛，經醫師檢查下體流血，疑似創傷性
    窘迫性流產，至同月二十六日因陰道不正常出血而導致不可避免的流產。而此次
    流產是否為外力造成或母體本身問題所致，丁女以前並無流產的病史，且受傷前
    亦無流產症狀，因此此次流產可能與外力有關。」等語，稽之告訴人甲○○之下
    體出血與流產，是本件案發時間甚近，且經醫院診斷係因外力所致，已足認定告
    訴人甲○○之流產與被告之傷害行為有相當因果關係，是被告辯稱無法證明有其
    因果關係云云亦無足採信。是本件事證明確，被告丁○○犯行均堪認定，應依法
    論科。
二、核被告丁○○所為係犯刑法第二百七十七條第一項之傷害罪及第三百零六條第一
    項之無故侵入建築物罪。被告與大雄及多名姓名年籍不詳之成年男子有犯意聯絡
    與行為分擔，為共同正犯。其所犯傷害罪部分，係以一傷害行為，傷害告訴人己○○、辛○○、甲○○三人，為同種之想像競合犯，應論以一罪。又所為傷害及
    無故侵入建築物二罪名間有方法、結果之牽連關係，應從一重之傷害罪論斷。爰
    審酌被告丁○○之前科素行、品行、僅因細故即糾眾群毆之動機、目的、手段、
    犯罪時所受之刺激、被害人所受傷害程度及被告犯罪後否認犯行，並未與告訴人
    達成和解之態度等一切情狀，量處如主文所示之刑，並諭知易科罰金之折算標準
    ，以示懲儆。
貳、無罪部分：
一、公訴意旨另以：被告丁○○於前揭時地，復與該多名姓名年籍不詳之男子，另基
    於毀損之犯意聯絡，將前開處所由戊○○所有之電子鍋、瓦斯爐、飲水機、冰箱
    門把等家具毀棄損壞令致不堪用，足以生損害於他人，因認被告亦涉犯刑法第三
    百五十四條之毀損器物罪等語。
二、按刑法第三百五十四條罪之構成要件，其「毀棄」、「損壞」、「令致不堪用」
    之行為必須對毀損之對象（即器物），產生外形及其特定目的之可用性，較其原
    來之狀態，發生顯著不良之改變始足構成，否則尚難以該罪相繩。查本件雖據告
    訴人戊○○指訴被告確有搗毀前開家具電器，並有證人甲○○證稱被告等人以家
    具丟向告訴人等語，然是否確有電子鍋、瓦斯爐、飲水機、冰箱門把毀壞致不堪
    使用之程度，並無其他相關照片、錄影等物證供本院調查審酌有無產生外形及其
    特定目的之可用性，較其原來之狀態發生顯著改變之情形，而證人即警員壬○○
    亦於本院審理時證稱伊當時並無進入屋內，並不曉得屋內情形等語，是告訴人之
    指訴是否可採，並無其他積極事證可為佐證，自屬犯罪不能證明，是被告被訴毀
    損部分應為無罪之諭知。
據上論斷，應依刑事訴訟法第二百九十九條第一項前段、第三百零一條第一項前段，
刑法第二百七十七條第一項、第三百零六條第一項、第二十八條、第五十五條、第四
十一條第一項，罰金罰鍰提高標準條例第一條前段、第二條，判決如主文。
本案經檢察官郝中興到庭執行職務
中    華    民    國      九十一        年      五      月      廿七    日
                                  臺灣宜蘭地方法院刑事第二庭
                                          法  官  郭  淑  珍
右正本證明與原本無異。
如不服本判決，應於判決送達後十日內向本院提出上訴狀( 應附繕本 )。
                                          書記官  李  明  威
中    華    民    國      九十一        年      五      月      廿八    日
附錄法條：
刑法第二百七十七條第一項
 (普通傷害罪)
傷害人之身體或健康者，處三年以下有期徒刑、拘役或一千元以下罰金。
刑法第三百零六條第一項
 (侵入住居罪)
無故侵入他人住宅、建築物或附連圍繞之土地或船艦者，處一年以下有期徒刑、拘役
或三百元以下罰金。
